臺灣彰化地方法院刑事判決　　　　　　96年度交簡上字第47號
上　訴　人
即　被　告　甲○○
　　　　　　　　　　　6弄44.
上列上訴人因公共危險案件，不服本院九十六年度交簡字第三五
號中華民國九十六年八月二十八日第一審簡易判決（原聲請簡易
判決處刑案號：九十六年度偵字第五九三五號），提起上訴，本
院管轄之第二審合議庭判決如下：
    主  文
上訴駁回。
    事實及理由
一、本案經本院審理結果，認第一審判決認事用法及量刑均無不
    當，應予維持，並引用第一審判決書記載之事實、證據及理
    由（如附件，惟第一審判決書所引用之聲請簡易判決處刑書
    犯罪事實欄第七行「騎乘車牌號碼ＫＷＺ─五一五號重型機
    車」之記載應更正為「騎乘車牌號碼ＫＸＮ─二九０號重型
    機車」及第八、九行「欲返回彰化縣員林鎮○○里○鄰○○
    路○段六三０巷二五六弄四十四號住處」之記載應更正為「
    欲至附近購買香菸」）。
二、本件上訴人即被告甲○○（以下簡稱被告）上訴意旨略以：
    當天我在朋友家有喝點高粱酒，因為他們都喝醉了，只有我
    最清醒，所以我朋友叫我去買香煙，當時我是要去他家附近
    約六百公尺附近地方買香煙，但因為機車的剎車壞掉，所以
    才撞到路旁圍牆，且我是從十月初才開始工作，經濟情況不
    佳，無資力繳納易科罰金之金額，請求撤銷原判決，從輕量
    刑等語。
三、按道路交通安全規則第一百十四條第二款規定，汽車駕駛人
    飲酒後吐氣所含酒精成份（即濃度）超過每公升零點二五毫
    克以上者，不得駕車，即是基於酒精對人體中樞神經系統有
    麻醉作用，為維護安全駕駛，而為之禁止規定。又按刑法第
    一百八十五條之三所稱服用酒類或其他相類之物，不能安全
    駕駛動力交通工具之公共危險條款，則屬抽象危險犯之規定
    ，此種抽象危險犯係伴隨飲酒過量駕車之行為而當然成立。
    換言之，只需客觀上有此種行為出現，危險即視為存在，是
    否果真肇事，並不影響公共危險罪責之成立，然如確實因之
    駕車肇事，其刑責之明顯性，自更不待言。又參考德國、美
    國之認定標準，對於酒精濃度呼氣已達每公升零點五五毫克
    或血液濃度達百分之零點一一以上，肇事率為一般正常人之
    十倍，認為已達「不能安全駕駛」之標準；至於上揭數值以
    下之行為，如輔以其他客觀事實得作為「不能安全駕駛」之
    判斷，亦認為應依刑法第一百八十五條之三之規定移送，法
    務部八十八年五月十八日法八八檢字第００一六六九號函亦
    採斯旨。而本件被告經測試後，其血液中之酒精濃度已達一
    一０．七ｍｇ／ｄｌ（即相當於呼氣中酒精濃度既已達每公
    升０點五五毫克，此有員生醫院檢驗醫學科快速藥物及毒物
    檢驗報告單一份在卷可稽），且被告所騎乘之車牌號碼ＫＸ
    Ｎ─二九０號重型機車，係於行經彰化縣員林鎮○○路○段
    一六七巷二十號前，自行撞擊路旁排水溝圍牆後，人車掉落
    排水溝內，致被告因而受有頭部外傷後之硬腦膜下出血送醫
    ，此外並有道路交通事故調查報告表（一）（二）、道路交
    通事故現場圖各一份及照片十二幀在卷可稽，且證人蔡樹煌
    於警詢時亦證稱：事後我有回去肇事現場詢問住在肇事附近
    目擊之婦人，經他口述也證實是騎士甲○○自撞路旁排水溝
    牆而人車掉落水溝內等語，足認被告顯係酒後意識模糊，操
    控能力顯著降低，以致自行撞擊路旁排水溝圍牆後，人車掉
    落排水溝內，是以被告服用酒類不能安全駕駛動力交通工具
    而駕駛之犯行事證已臻明確，洵堪認定。
四、本件原審認被告服用酒類不能安全駕駛動力交通工具而駕駛
    之事證已臻明確，並審酌被告犯案情節及前因違反水污染防
    制法，經法院判處有期徒刑三月確定，並於九十四年七月十
    二日執行完畢，係累犯，據以論罪科刑，判處被告拘役五十
    日，並諭知易科罰金之折算標準，核無違誤或不當，上訴人
    指摘原判決不當及量刑過重，聲請撤銷原判決，難認有理由
    ，應予駁回其上訴。
據上論斷，應依刑事訴訟法第四百五十五條之一第一項、第三項
、第三百七十三條、第三百六十八條，判決如主文。
本案經檢察官張聖傳到庭執行職務。
中　　華　　民　　國　　96　　年　　11　　月　　6 　　日
                        臺灣彰化地方法院刑事第二庭
                            審判長法官  石馨文
                            法      官  黃齡玉
                            法      官  尚安雅
以上正本證明與原本無異。
本判決不得上訴。
中　　華　　民　　國　　96　　年　　11　　月　　7 　　日
                            書  記  官  洪年慶
